臺灣高等法院臺中分院刑事裁定　
111年度聲字第686號

聲  請  人  臺灣高等檢察署臺中檢察分署檢察官     
受  刑  人  楊家豪



上列聲請人因受刑人數罪併罰有二裁判以上，聲請定其應執行之
刑（聲請案號：111年度執聲字第278號），本院裁定如下：
    主  文
楊家豪因犯如附表所示各罪所處之刑，應執行有期徒刑伍年柒月
。
    理  由
一、聲請意旨略以：受刑人楊家豪（下稱受刑人）因偽造有價證
    券數罪，先後經判決確定如附表。數罪中雖有刑法第50條第
    1項但書所列情形，惟受刑人已請求檢察官聲請定應執行刑
    ，有臺灣臺中地方檢察署民國111年3月7日是否請求定應執
    行刑調查表足稽，應依刑法第50條第2項、第53條、第51條
    第5款規定，定其應執行之刑。爰依刑事訴訟法第477條第1
    項聲請裁定等語。
二、按數罪併罰，有二裁判以上者，依刑法第51條之規定，定其
    應執行之刑；而數罪併罰，宣告多數有期徒刑者，於各刑中
    之最長期以上，各刑合併之刑期以下，定其刑期，但不得逾
    30年，刑法第53條、第51條第5款分別定有明文。又法律上
    屬於自由裁量事項，尚非概無法律性之拘束，在法律上有其
    外部界限及內部界限，前者法律之具體規定，使法院得以具
    體選擇為適當裁判，此為自由裁量之外部界限；後者法院為
    自由裁量時，應考量法律之目的，法律秩序之理念所在，此
    為自由裁量之內部界限。法院為裁判時，二者均不得有所踰
    越。在數罪併罰而有二裁判以上，應定其應執行刑之案件，
    法院所為刑之酌定，固屬自由裁量事項，然對於法律之內、
    外部界限，仍均應受其拘束。
三、經查，受刑人所犯如附表所示之罪，前經臺灣臺中地方法院
    及本院判處如附表所示之刑，均確定在案，有各該案件之判
    決書及臺灣高等法院被告前案紀錄表等在卷可憑。而受刑人
    所犯上開各罪，有刑法第50條第1項但書所列之不得併合處
    罰情事，惟經受刑人依刑法第50條第2項規定請求檢察官向
    本院聲請合併定應執行刑，此亦有111年3月7日之臺灣臺中
    地方檢察署刑法第50條第1項但書案件是否請求定應執行刑
    調查表正本在卷足憑，本院審核認聲請為正當，應予准許。
    爰審酌受刑人所犯如附表所示之罪之刑期總合及內部界限、
    外部界限之範圍，及所犯各罪編號1為踰越安全設備侵入住
    宅竊盜未遂罪、編號2至5均為偽造有價證券罪、編號6、7均
    為侵入住宅竊盜罪，該7罪之犯罪時間介於109年1月初某日(
    109年1月4日以前)至109年6月21日間，且侵入住宅竊盜罪與
    偽造有價證券罪之犯罪類型、行為態樣、動機均不相同等情
    狀，定其應執行之刑如主文所示。
四、依刑事訴訟法第477條第1項，刑法第50條第2項、第53條、
    第51條第5款，裁定如主文。
中　　華　　民　　國　　111 　年　　4 　　月　　8 　　日
        　　刑事第六庭    審判長法　官  張  靜  琪
　　　　　 　　　　　　　　　   法　官  許  冰  芬
 　　　　　　　　　　　　　　　 法　官  鍾  貴  堯     
　　　　　　　　　　　　　　　                      
以上正本證明與原本無異。     
如不服本裁定，得於收受送達後5日內向本院提出抗告書狀(須附
繕本)。因疫情而遲誤不變期間，得向法院聲請回復原狀。

                               書記官  何  佳  錡       
　　　　　　　　　　　　　　　 
中　　華　　民　　國　　111 　年　　4 　　月　　8 　　日
附表：受刑人楊家豪定應執行刑案件一覽表
編           號  1 2 3 罪           名  踰越安全設備侵入住宅竊盜未遂 偽造有價證券 偽造有價證券 宣    告     刑  有期徒刑5月 有期徒刑3年6月 有期徒刑3年6月 犯  罪  日   期  109年6月21日 109年5月14日 109年5月1日 偵查(自訴)機關年  度  案  號  臺灣臺中地方檢察署109年度偵字第19178 號 臺灣臺中地方檢察署109年度偵字第23452號 臺灣臺中地方檢察署109年度偵字第23452號 最後事實審 法        院 臺灣臺中地方法院 臺灣高等法院臺中分院 臺灣高等法院臺中分院  案        號 109年度原簡上字第14號 110年度原上訴字第47號 110年度原上訴字第47號  判 決  日 期 110年4月22日 110年12月8日 110年12月8日 確定判決 法        院 臺灣臺中地方法院 臺灣高等法院臺中分院 臺灣高等法院臺中分院  案        號 109年度原簡上字第14號 110年度原上訴字第47號 110年度原上訴字第47號  判決確定日期 110年4月22日 111年2月7日 111年2月7日 是否為得易科罰金或易服社會勞動之案件  得易科罰金、得易服社會勞動 不得易科罰金、不得易服社會勞動 不得易科罰金、不得易服社會勞動 備            註  臺灣臺中地方檢察署111年度執緝字第188號（併同署110年度執字第6250號） 臺灣臺中地方檢察署111年度執字第2573號（編號2至7曾定刑5年4月）。  
編           號  4 5 6 罪           名  偽造有價證券 偽造有價證券 侵入住宅竊盜 宣    告     刑  有期徒刑3年6月 有期徒刑3年4月 有期徒刑10月 犯  罪  日   期  109年3月18日 109年3月12日 109年1月初某日(109年1月4日以前)起至109年1月4日止 偵查(自訴)機關年  度  案  號  臺灣臺中地方檢察署109年度偵字第23452號 臺灣臺中地方檢察署109年度偵字第23452號 臺灣臺中地方檢察署109年度偵字第23452號 最後事實審 法        院 臺灣高等法院臺中分院 臺灣高等法院臺中分院 臺灣高等法院臺中分院  案        號 110年度原上訴字第47號 110年度原上訴字第47號 110年度原上訴字第47號  判 決  日 期 110年12月8日 110年12月8日 110年12月8日 確定判決 法        院 臺灣高等法院臺中分院 臺灣高等法院臺中分院 臺灣高等法院臺中分院  案        號 110年度原上訴字第47號 110年度原上訴字第47號 110年度原上訴字第47號  判決確定日期 111年2月7日 111年2月7日 110年12月8日 （不得上訴) 是否為得易科罰金或易服社會勞動之案件  不得易科罰金、不得易服社會勞動 不得易科罰金、不得易服社會勞動 不得易科罰金、不得易服社會勞動 備            註  1.同編號2、3之「備註」欄記載。 2.聲請書附表編號6之「犯罪日期」、「判決確定日期」欄均記載錯誤，應予更正。   
編           號  7 （以下空白）  罪           名  侵入住宅竊盜   宣    告     刑  有期徒刑8月   犯  罪  日   期  109年3月3日   偵查(自訴)機關年  度  案  號  臺灣臺中地方檢察署109年度偵字第23452號   最後事實審 法        院 臺灣高等法院臺中分院    案        號 110年度原上訴字第47號    判 決  日 期 110年12月8日   確定判決 法        院 臺灣高等法院臺中分院    案        號 110年度原上訴字第47號    判決確定日期 110年12月8日 （不得上訴)   是否為得易科罰金或易服社會勞動之案件  不得易科罰金、不得易服社會勞動   備            註  1.同編號2、3之「備註」記載。 2.聲請書附表編號7之「犯罪日期」、「判決確定日期」欄均記載錯誤，應予更正。